【裁判字號】    89,上訴,1947
【裁判日期】    890323
【裁判案由】    毒品危害防制條例
【裁判全文】
臺灣高等法院刑事判決                          八十九年度上訴字第一九四七號
    上  訴  人    臺灣桃園地方法院檢察署檢察官
    被      告    甲○○
    指定辯護人    本院公設辯護人
右上訴人因被告違反毒品危害防制條例案件，不服臺灣桃園地方法院八十八年度訴字
第二三九號，中華民國八十九年三月二十三日第一審判決（起訴案號：臺灣桃園地方
法院檢察署八十七年度偵字第一０六八九號）提起上訴，本院判決如左：
    主  文
上訴駁回。
    理  由
一、本案經本院審理結果，認第一審判決對被告甲○○為無罪之諭知，核無不當，應
    予維持，並引用第一審判決書（如附件）記載之證據及理由。
二、檢察官上訴意旨以：被告經已於警訊時供承販賣安非他命，雖辯稱扣案之筆記本
    上所載內容非其所書寫，惟顯與常情不合，且該筆記本上之字跡，經憲兵司令部
    刑事鑑識中心鑑驗結果，僅認無法鑑定，而非明確認定非被告所書寫，原審遽為
    被告無罪之判決，顯有違誤云云。
三、按犯罪事實應依證據認定之，無證據不得推定其犯罪事實；又被告之自白，不得
    作為有罪判決之唯一證據，仍應調查其他必要之證據，以察其是否與事實相符，
    刑事訴訟法第一百五十四條及第一百五十六條第二項分別定有明文。而認定不利
    於被告之事實，須依積極證據，苟積極證據不足為不利於被告事實之認定時，即
    應為有利於被告之認定，更不必有何有利之證據；且被告否認犯罪事實所持之辯
    解，縱屬不能成立，仍非有積極證據足以證明其犯罪行為，不能遽為有罪之認定
    （最高法院三十年上字第八一六號、第一八三一號判例意旨參照）。經查，原審
    經將被告當庭所書寫及扣案筆記本上之字跡，送請憲兵司令部刑事鑑識中心鑑驗
    ，結果以「其上書寫字跡之詳細運筆情形及細部特徵等均難以觀察，無法鑑定。
    」，此有該中心八十八年十一月十七日（八八）綱得字第一五七三四號鑑驗通知
    書一紙附卷可稽，顯無從據以認定扣案之筆記本上所載「六月三日進一．五克要
    二千元，六月三日出阿文一千五百元，六月四日出阿翰三千元」等字，即係被告
    所書寫，縱被告所為該字或係彼時同住之綽號「小咪」友人所書寫之辯解，與常
    情未盡相符，仍無足遽為被告不利之認定。另扣案之夾鏈袋一大包（內含一百七
    十二個），迭據證人即被告之胞弟徐俊仁證實乃其所有裝小飾品、零件之用，即
    非可認係被告供販賣安非他命所用之物，亦不得執為被告有罪之依據。至被告於
    警訊時雖自白有販賣安非他命之犯行，惟員警既未起獲供販賣之安非他命或供販
    賣安非他命所用之電子秤等物，況綽號「阿文」、「阿翰」者之真實姓名年籍均
    不詳，是否確有其人，尚不得而知，復無任何證人指證曾向被告購買安非他命，
    該被告於警訊之初所為不利於己之自白，尤難資為認定其有販賣安非他命之唯一
    證據。
四、此外，本院復查無其他積極證據足資證明被告有販賣第二級毒品安非他命之犯行
    ，自屬不能證明被告犯罪。原審諭知被告無罪，揆諸前揭規定及判例意旨，洵屬
    允當。檢察官上訴意旨仍執前詞，指摘原判決違誤，為無理由，應予駁回。
據上論斷，應依刑事訴訟法第三百七十三條、第三百六十八條，判決如主文。
本案經檢察官錢漢良到庭執行職務
中     華     民     國     八十九     年      八     月     二十九     日
                              臺灣高等法院刑事第六庭
                                  審判長法  官  黃  賽  月
                            法  官  高  明  哲
                                        法  官  王  麗  莉
右正本證明與原本無異。
如不服本判決應於收受送達後十日內向本院提出上訴書狀，其未敘述上訴之理由者並
得於提起上訴後十日內向本院補提理由書（均須按他造當事人之人數附繕本）。
                                        書記官  胡      儀
中     華     民     國     八十九     年      八     月     三十一     日


司法院資訊處製作；財團法人民間司法改革基金會備份。
